【裁判字號】    98,易,1657
【裁判日期】    981231
【裁判案由】    偽造文書
【裁判全文】
臺灣臺南地方法院刑事判決              98年度易字第1657號
聲  請  人  臺灣臺南地方法院檢察署檢察官
被      告  丙○○
            丁○○
            乙○○○○○○  ○.
上列被告因偽造文書案件，經檢察官聲請簡易判決處刑（98 年
度偵字第6774號），本院認不宜適用簡易程序，改依通常程序審
理，判決如下：
    主  文
丙○○犯如附表一所示之罪，各處如附表一所示之刑，應執行有
期徒刑伍月，如易科罰金，以銀元參佰元即新臺幣玖佰元折算壹
日。
丁○○、乙○○○○○○ ○○○○○○○○○共同犯如附表二所示之罪，各處如
附表二所示之刑，應執行有期徒刑拾月，如易科罰金，以銀元參
佰元即新臺幣玖佰元折算壹日。其餘被訴部分無罪。
    事  實
一、丙○○於民國90年9月初透過中華日報廣告，得悉可以假結
    婚之方式牟利，經聯繫後，與某姓名年籍不詳之成年女子、
    泰國人民甲○○○○○○○○ ○○○○○○○（下稱賴太隆，另行審結）共
    同基於行使公務員登載不實文書之犯意聯絡，先由丙○○於
    90年10月21日前往泰國，隨即於同月25日在泰國與賴太隆辦
    理結婚手續，取得「結婚登記書」後，再於同月26日持該證
    書，前往我國外交部駐泰國臺北經濟文化辦事處（下稱我國
    泰國代表處）辦理認證手續而取得認證書。
  (一)丙○○返國後，於同年11月15日持前揭「結婚登記書」及「
    認證書」等文件，前往臺南市南區戶政事務所，申辦結婚之
    戶籍登記及丙○○身分證配偶欄之變更登記，致使該管公務
    員將丙○○與賴太隆結婚之不實事項，登載於公文書即戶籍
    登記簿及丙○○之身分證上，致生損害於戶政事務所對於戶
    政資料管理之正確性。待賴太隆於90年11月30日入境臺灣後
    ，再於91年1月3日，與丙○○持戶籍謄本等文件前往臺南市
    警察局外事課，向承辦公務員行使前述登載不實之戶籍謄本
    ，藉以申請辦理外僑居留證。
  (二)丙○○、賴太隆復另行起意，先後於91年11月21日、94 年
    12月13日，前往臺南市警察局外事課，以相同手法行使登載
    不實之戶籍謄本，以申請辦理外僑居留證延期。
二、丙○○另於91年初某日，與楊姓成年女子介紹丁○○擔任人
    頭配偶，而與丁○○、泰國人民乙○○○○○○ ○○○○○○○○○（下稱
    蘇波吉）共同基於行使公務員登載不實文書之犯意聯絡，先
    由丁○○、丙○○於91年3月17日共同前往泰國，隨即由丁○○與蘇波吉於同月21日辦理結婚手續，取得「結婚登記書
    」後，再持該證書前往我國泰國代表處辦理認證手續而取得
    認證書。
  (一)嗣丁○○返國後，於同年5月27日持上開「結婚登記書」及
    「認證書」等文件，前往臺南市南區戶政事務所，申辦結婚
    之戶籍登記及丁○○身分證配偶欄之變更登記，致使該管公
    務員將該不實之事項登載於公文書即戶籍登記簿及丁○○之
    身分證上，致生損害於戶政事務所對於戶政資料管理之正確
    性。待蘇波吉於91年6月3日入境臺灣後，即與丁○○共同於
    91年7月5日，持戶籍謄本等文件前往臺南市警察局外事課，
    行使登載不實之戶籍謄本，以申請辦理外僑居留證。
  (二)丁○○、蘇波吉其後並另行起意，先後共同於92年6月11日
    、93年5月18日、94年5月3日、95年2月13日、95年2月20日
    、95年6月12日、96年6月11日、97年5月26日，前往臺南市
    警察局外事課，以相同手法行使登載不實之戶籍謄本，藉以
    申請辦理居留證延期、資料異動。
三、案經臺南市警察局第五分局報告臺灣臺南地方法院檢察署檢
    察官偵查起訴。
    理  由
甲、有罪部分：
一、訊據被告丙○○、丁○○、蘇波吉於警詢、偵訊及本院審理
    時，對於上開在泰國假結婚並取得結婚登記書、我國泰國代
    表處認證後，再由被告丙○○、丁○○持該登記書、認證書
    向臺南市南區戶政事務所申請辦理結婚登記，使承辦公務員
    將被告丙○○與賴太隆結婚、被告丁○○與蘇波吉結婚之不
    實事項，登載於職務上所掌之戶籍謄本、身分證公文書上等
    情，均坦承不諱，彼此間陳述互核相符。此外且有證人張忠
    印、張玉如證述，以及被告賴太隆，蘇波吉之外僑居留資料
    ，被告丙○○、丁○○之戶籍資料，被告丁○○與蘇波吉之
    結婚登記申請書、結婚證書、結婚登記書、我國泰國代表處
    之認證資料，被告丙○○、賴太隆之結婚登記申請書、結婚
    登記書、我國泰國代表處認證資料，被告4人之入出國日期
    證明書等附卷可稽，被告丙○○、丁○○、蘇波吉所述均可
    認屬實。
二、按刑法業於94年2月2日修正公布，並於95年7月1日施行，其
    第2條規定：「行為後法律有變更者，適用行為時之法律。
    但行為後之法律有利於行為人者，適用最有利於行為人之法
    律。」改採從舊從輕原則。準此，行為後法律有變更者，應
    為「從舊從輕」之比較，針對刑法修正變更之部分，自應就
    有利或不利於被告之一切相關情狀，綜其全部罪刑之結果而
    為比較，以定其應適用之法律，且一經定其應適用之法律後
    ，即須整體適用之，除法有明文外，不得任意割裂適用。茲
    就本件新舊法比較結果說明如下：
  (一)新修正刑法第28條關於成立共同正犯之標準，將原來共同正
    犯之共同「實施」犯罪，改為共同「實行」犯罪，剔除完全
    未參與犯罪相關行為實行之陰謀共同正犯及預備共同正犯，
    新修正共同正犯之可罰性要件，範圍業已限縮，乃屬行為可
    罰性要件之變更，自應比較新舊法。惟被告無論依刑法修正
    前後規定，均構成共同正犯，故此部分修正，對被告而言，
    尚無有利或不利可言。
  (二)被告行為後，刑法第56條連續犯之規定業經刪除，此刪除雖
    非犯罪構成要件之變更，但顯已影響行為人刑罰之法律效果
    ，自屬法律有變更；依修正前刑法第56條規定，基於概括犯
    意所觸犯同一罪名之數行為，在法律上評價為一罪，而修正
    刪除刑法第56條之規定後，該數行為即應依數罪併罰之規定
    分論併罰，比較新、舊法結果，仍應適用較有利於被告之行
    為時法律即修正前刑法第56條論以連續犯。
  (三)刑法分則編各罪所定罰金之貨幣單位原為銀元，依修正前刑
    法第33條第5款規定，罰金刑為銀元1元以上，而有關罰金與
    罰金倍數之調整及銀元與新臺幣之折算標準，另有罰金罰鍰
    提高標準條例、現行法規所定貨幣單位折算新臺幣條例規定
    之，除罰金以1銀元折算3元新臺幣外，並將72年6月26日以
    前修正之刑法部分條文罰金數額提高為10倍，其後修正者則
    不再提高倍數，亦即刑法分則各罪罰金數額視上開情形分別
    提高為30倍或3倍。而95年7月1日起，新修正刑法第33條第5
    款則將罰金刑提高為新臺幣1千元以上，並以百元計算之，
    且因同款所定罰金貨幣單位已改為新臺幣，乃增訂刑法施行
    法第1條之1規定，將刑法分則編各罪所定罰金之貨幣單位亦
    配合修正為新臺幣，並為使刑法分則編各罪所定罰金之最高
    數額與修正前趨於一致，將罰金數額提高為30倍（但72年6
    月26日至94年1月7日新增或修正之條文，就其所定數額提高
    為3倍），經比較前後規定之刑度，應以修正前之規定對被
    告較為有利。
  (四)刑法第41條第1項前段修正前係規定：「犯最重本刑為5年以
    下有期徒刑以下之刑之罪，而受6個月以下有期徒刑或拘役
    之宣告，因身體、教育、職業、家庭之關係或其他正當事由
    ，執行顯有困難者，得以1元以上3元以下折算1日，易科罰
    金。」復依修正前罰金罰鍰提高標準條例第2條前段（現已
    刪除）規定，就其原定數額提高為100倍折算1日，則依修正
    前之易科罰金折算標準，應以銀元300元折算1日，經折算為
    新臺幣後，應係以新臺幣900元折算為1日。新修正刑法第41
    條第1項前段則規定：「犯最重本刑為5年以下有期徒刑以下
    之刑之罪，而受6個月以下有期徒刑或拘役之宣告者，得以
    新臺幣1千元、2千元或3千元折算1日，易科罰金。」比較此
    部分修正，以修正前規定有利於被告。
  (五)綜合比較結果，以修正前規定對被告有利，自應整體適用該
    修正前相關規定。
三、罪數之認定：
  (一)核被告丙○○、丁○○分別與賴太隆、蘇波吉假結婚後，持
    結婚登記書、認證書，向戶政事務所辦理結婚登記，因而使
    承辦公務員將該不實之結婚訊息登載於職務上所掌之戶籍登
    記簿公文書，所為係犯刑法第214條之使公務員登載不實文
    書罪。被告丙○○、賴太隆、丁○○、蘇波吉其後持登載不
    實之戶籍謄本，再向臺南市警察局外事課行使，以申請辦理
    外僑居留證，所為則係犯刑法第216條、第214條之行使公務
    員登載不實罪。被告丙○○與賴太隆、丁○○與蘇波吉各於
    90 年11月15日、91年5月27日在戶政事務所辦理結婚登記後
    ，隨即於91年1月3日、7月5日行使戶籍謄本以申請辦理外僑
    居留證，渠等使公務員登載不實之行為，應屬事後行使行為
    之階段行為，不復另論。另被告丙○○與姓名年籍不詳之成
    年女子、賴太隆間，以及被告丙○○、楊姓女子、被告丁○○、蘇波吉間，就上開行使公務員登載不實之公文書，以申
    請辦理外僑居留證部分之犯行，各有犯意聯絡與行為分擔，
    均為共同正犯。又被告丙○○先後於91年1月3日、7月5日共
    同行使公務員登載不實之犯行，時間緊接，犯構成要件相同
    之罪，顯係基於概括犯意為之，應依修正前刑法第56條規定
    ，論以連續犯一罪，並加重其刑。
  (二)被告丙○○與賴太隆事後又於91年11月21日、94年12月13日
    申請外僑居留證延期，以及被告丁○○與蘇波吉於92年6月
    11 日、93年5月18日、94年5月3日、95年2月13日、20日、6
    月12日、96年6月11日、97年5月26日申請外僑居留證延期、
    資料異動之行為，其中被告丁○○、蘇波吉於95年間3度申
    請延期、異動而行使登載不實之戶籍謄本，各行為間時間緊
    接，所犯構成要件相同，應係基於概括犯意為之，乃依連續
    犯規定論以一罪並加重其刑；至於其於各行為相距則均有相
    當期間，難認係基於概括之犯意為之，應予分論併罰。另被
    告丙○○對於被告丁○○與蘇波吉假結婚部分之參與，應僅
    止於使被告蘇波吉得以臺灣人民配偶名義申請來台居留，其
    後居留期間之延長，則踰越其與被告丁○○、蘇波吉之犯意
    聯絡範圍，該部分犯行不能認被告丙○○仍屬共犯，附此敘
    明。
四、爰審酌被告丙○○、丁○○因貪圖私利，充當人頭，分別與
    賴太隆、被告蘇波吉以假結婚方式，向主管機關辦理結婚登
    記，事後再持登載不實之戶籍謄本，申請辦理外僑居留證而
    使被告賴太隆、蘇波吉來台居留並非法工作，造成我國戶政
    機關對於戶籍及身分管理之正確性，兼衡其素行、犯罪動機
    、目的、手段、犯後坦承犯行等一切情狀，量處如主文所示
    之刑。
五、再查，本件被告之犯罪時間，除被告丁○○與蘇波吉於96年
    6 月11日、97年5月26日申請外僑居留證延期部分之犯行外
    ，餘均係在96年4月24日以前，所犯且合於中華民國96年罪
    犯減刑條例第2條第1項第3款所定之減刑條件，均應減輕其
    刑，並依該條例第7條第2項規定，同時諭知其宣告刑及減輕
    刑，再以各次犯行之犯罪時間，分別依據修正前及修正後之
    刑法第41條第1項前段規定，諭知易科罰金之折算標準，並
    就被告丁○○、蘇波吉部分之執行刑部分，依據法院辦理96
    年減刑條例案件應行注意事項第34點規定，擇最有利於被告
    之折算標準，以刑法修正前之銀元300元諭知折算標準，以
    資懲儆。
六、不另為無罪諭知部分：
  (一)公訴意旨另以：
    1.被告賴太隆於90年11月30日入境臺灣後，即與被告丙○○
      持戶籍謄本等文件，於91年1月3日前往臺南市警察局外事
      課辦理外僑居留證，致該管公務員不知有偽，而於上開居
      留證申請書之公文書上記載其2人係夫妻之不實事項，並
      於同日發給賴太隆外僑居留證。嗣於91年11月21日、94年
      12月13日，丙○○與賴太隆再前往臺南市警察局外事課，
      辦理外僑居留證延期，致該管公務員不知有偽，2度在居
      留證申請書之公文書上記載其2人係夫妻之不實事項，並
      核准賴太隆居留期限分別延至94年12月14日、95年10月10
      日，足生損害於警察機關對外僑居留管理之正確性。
    2.被告蘇波吉於91年6月3日入境臺灣後，即與被告丁○○持
      戶籍謄本等文件，於91年7月5日前往臺南市警察局外事課
      辦理外僑居留證，致該管公務員不知有偽，而於上開居留
      證申請書之公文書上記載其2人係夫妻之不實事項，並於
      同日發給蘇波吉外僑居留證。嗣於92年6月11日、93年5月
      18日、94 年5月3日、95年2月13日、95年2月20日、95年6
      月12日，丁○○與蘇波吉再前往臺南市警察局外事課，辦
      理外僑居留證延期或資料異動，致該管公務員不知有偽，
      而於上開居留證申請書之公文書上記載其2人係夫妻之不
      實事項，並核准蘇波吉居留期限延長，足生損害於警察機
      關對外僑居留管理之正確性。
    3.公訴意旨認被告等上揭行為均涉有犯刑法第214條之使公
      務員登載不實文書罪嫌。至於罪數部分，公訴意旨雖未予
      以論述，惟上開行為均係於95年7月1日刑法修正條文施行
      之前所為，若認成立犯罪，則被告等持公務員登載不實之
      公文書，向另一機關申請辦理行政程序，而使該機關承辦
      人員再為不實之登載，則被告等行使登載不實公文書，與
      其後使公務員登載不實之行為間，存有方法結果關係，應
      依修正前刑法第55條規定論以牽連犯。檢察官既認被告等
      之上開行為成立犯罪而提起公訴，本院因此推論公訴意旨
      對該部分與前揭論罪科刑部分，係主張有裁判上一罪關係
      。
  (二)按犯罪事實，應依證據認定之，無證據不得認定其犯罪事實
    ，又不能證明被告犯罪者，應諭知無罪之判決，刑事訴訟法
    第154條第2項、第301條第1項分別定有明文。次按刑法第
    214條所謂使公務員登載不實事項於公文書罪，須一經他人
    之聲明或申報，公務員即有登載之義務，並依其所為之聲明
    或申報予以登載，而屬不實之事項者，始足構成，若其所為
    聲明或申報，公務員尚須為實質之審查，以判斷其真實與否
    ，始得為一定之記載者，即非本罪所稱之使公務員登載不實
    。又查修正前入出國及移民法第22條、第30條分別規定：外
    國人取得居留資格後，應於15日內，向主管機關申請外僑居
    留證。主管機關核發外僑居留證，應副知相關機關；有下列
    情形之一者，撤銷或註銷其外僑居留證︰一、申請資料虛偽
    或不實者；又修正前同法第66條則規定，舉發違反本法規定
    之事實，經查證屬實者，得對舉發人獎勵之；其獎勵辦法，
    由主管機關定之。而舉發違反入出國及移民法事件獎勵辦法
    第2條、第6條第9款分別定有：「本法第66條所稱舉發，係
    指舉發人提供主管機關尚未發覺之違反本法規定之事實而經
    查證屬實者，或提供具體事證而緝獲依本法應執行強制出國
    或驅逐出國處分之人」、「舉發下列事實之一者，發給舉發
    人獎金：九、外國人有本法第30條第1款或第2款規定，應撤
    銷或註銷外僑居留證」；再入出國及移民法第65條又規定「
    本法許可外國人在我國居留或永久居留之查察登記，由主管
    機關辦理；其查察登記辦法，由主管機關會同外交部定之」
    ；外國人居留或永久居留查察登記辦法第1條、第5條第2款
    、第7條第2項、第10條則分別規定：查察登記事項如下：
    二、工作、出生、死亡、結婚、離婚事項。查察登記之對象
    ，經發現有下列情事之一者，應即通知其依規定辦理或註記
    之查察登記之對象有本法第30條、第31條所定情形之一者，
    撤銷或註銷其外僑居留證、外僑永久居留證。內政部入出國
    及移民署設立前，本辦法之查察登記業務，由內政部警政署
    規劃，並督導直轄市、縣（市）警察局執行。是受理外僑居
    留證核發之機關於收件後即有審查之義務，其對於核發之外
    僑居留證，如接受檢舉，或因其他方式，發現有虛偽不實之
    事項時，自可依上揭規定，予以撤銷，則縱持登載不實之身
    分證明文件申請辦理，應認不能構成刑法第214條使公務員
    登載不實之要件。
  (三)查本件被告丙○○、及丁○○與蘇波吉，均坦承有向臺南市
    警察局外事課申請辦理外僑居留證，以及該居留證之延期、
    異動等手續，並有渠等申請文件卷內可考（偵卷第34-50頁
    ），自可信為真實。惟受理申請機關，對於申請居留之外國
    人是否符合要件，或有應予撤銷居留許可情形，既有實質審
    查義務，而非單純依據申請人所提出資料進行登載，業如前
    述，則被告等行使登載不實之戶籍謄本以申辦外僑居留證及
    居留證延期、異動等行為，即無構成刑法第214條使公務員
    登載不實之餘地。
  (四)公訴意旨認被告丙○○與賴太隆於91年1月3日申請辦理外僑
    居留證，再於91年11月21日、94年12月13日兩度申請延期；
    以及被告丁○○與蘇波吉於91年7月5日申請辦理外僑居留證
    ，再於92年6月11日、93年5月18日、94年5月3日、95年2月
    13 日、20日、6月12日共六度申請延期、異動之行為，均有
    上揭使公務員登載不實之罪嫌，且應係主張與本件業經論罪
    科刑部分，有裁判上一罪關係，乃如前述，則就此部分被訴
    行為，應不另為無罪之諭知。
乙、無罪部分：
一、公訴意旨又以：被告丁○○與蘇波吉共同基於使公務員登載
    不實文書之犯意聯絡，先在泰國假結婚並向我國戶政機關辦
    理結婚登記、向臺南市警察局外事課申請辦理被告蘇波吉之
    外僑居留證後，再於96年6月11日、97年5月26日，持登載不
    實之戶籍謄本公文書，前往臺南市警察局外事課申請辦理外
    僑居留證延期，因認被告丁○○、蘇波吉此部分犯行，亦涉
    有刑法第214條之使公務員登載不實罪嫌。
二、按受理外僑居留申請機關，對於申請案件與相關文件是否屬
    實，既有審查義務，則持他機關公務員登載不實文書行使以
    申辦者，縱因此使受理外僑居留申請機關為不實之登載，仍
    無構成刑法第214條罪責之餘地；又上述行使登載不實文件
    之行為，與使公務員登載不實之行為間，應認存有方法結果
    之關係，於95年7月1日刑法修正條文施行前，須以具牽連犯
    裁判上一罪關係之方式處理，均如前述。至於95年7月1日後
    ，因原刑法第55條牽連犯之規定業經刪除，前揭行使與使登
    載不實行為，已無構成裁判上一罪之可能，因而須以數罪方
    式處理。
三、被告丁○○、蘇波吉於96年6月11日、97年5月26日，兩度持
    登載不實之戶籍謄本申請辦理外僑居留證延期之行為，其行
    使登載不實戶籍謄本，乃構成刑法第216條、第214條之罪，
    業經論罪科刑如上述；至臺南市警察局外事課固依被告2人
    之申請而將該2人有婚姻關係等不實事項，登載於對於外僑
    管理之公文書內，惟此部分行為並不構成刑法第214條之罪
    ，且與前揭行使公務員登載不實文書罪部分，應認各自獨立
    而無裁判上一罪關係，則就檢察官指訴之此部分犯行，乃應
    另為無罪之諭知。
據上論斷，應依刑事訴訟法第452條、第299條第1項前段、第301
條第1項，刑法第2條第1項前段、第28條、第214條、第216條、
修正前刑法第56條、第41條第1項前段、修正後刑法第41條第1項
前段、第51條第5款，刑法施行法第1條之1，廢止前罰金罰鍰提
高標準條例第2條，中華民國96年罪犯減刑條例第2條第1項第3款
、第7條、第9條，判決如主文。
本案經檢察官戊○○到庭執行職務。
中    華    民    國    98    年    12    月    31    日
                  刑事第六庭    法  官  吳坤芳
附表一：被告丙○○之罪名及科刑
┌──┬───────────────┬────────┬────────┐
│編號│犯行                          │罪名            │科刑            │
├──┼───────────────┼────────┼────────┤
│一  │1.90年11月15日辦理結婚登記，91│共同連續犯行使使│處有期徒刑伍月，│
│    │  年1月3日辦理外僑居留證      │公務員登載不實文│如易科罰金，以銀│
│    │2.介紹、陪同丁○○前往泰國假結│書罪            │元參佰元即新臺幣│
│    │  婚後，丁○○於91年5月27日辦 │                │玖佰元折算壹日，│
│    │  理結婚登記，7月5日辦理外僑居│                │減為有期徒刑貳月│
│    │  留證                        │                │又拾伍日，如易科│
│    │                              │                │罰金，以銀元參佰│
│    │                              │                │元即新臺幣玖佰元│
│    │                              │                │折算壹日        │
├──┼───────────────┼────────┼────────┤
│二  │91年11月21日辦理外僑居留證延期│共同犯行使使公務│處有期徒刑肆月，│
│    │                              │員登載不實文書罪│如易科罰金，以銀│
│    │                              │                │元參佰元即新臺幣│
│    │                              │                │玖佰元折算壹日，│
│    │                              │                │減為有期徒刑貳月│
│    │                              │                │，如易科罰金，以│
│    │                              │                │銀元參佰元即新臺│
│    │                              │                │幣玖佰元折算壹日│
├──┼───────────────┼────────┼────────┤
│三  │94年12月13日辦理外僑居留證延期│共同犯行使使公務│處有期徒刑肆月，│
│    │                              │員登載不實文書罪│如易科罰金，以銀│
│    │                              │                │元參佰元即新臺幣│
│    │                              │                │玖佰元折算壹日，│
│    │                              │                │減為有期徒刑貳月│
│    │                              │                │，如易科罰金，以│
│    │                              │                │銀元參佰元即新臺│
│    │                              │                │幣玖佰元折算壹日│
└──┴───────────────┴────────┴────────┘
附表二：被告丁○○、蘇波吉之罪名及科刑
┌──┬───────────────┬────────┬────────┐
│編號│犯行                          │罪名            │科刑            │
├──┼───────────────┼────────┼────────┤
│一  │91年5月27日辦理結婚登記，7月5 │共同犯行使使公務│處有期徒刑肆月，│
│    │日辦理外僑居留證              │員登載不實文書罪│如易科罰金，以銀│
│    │                              │                │元參佰元即新臺幣│
│    │                              │                │玖佰元折算壹日，│
│    │                              │                │減為有期徒刑貳月│
│    │                              │                │，如易科罰金，以│
│    │                              │                │銀元參佰元即新臺│
│    │                              │                │幣玖佰元折算壹日│
├──┼───────────────┼────────┼────────┤
│二  │92年6月11日辦理外僑居留證延期 │共同犯行使使公務│處有期徒刑肆月，│
│    │                              │員登載不實文書罪│如易科罰金，以銀│
│    │                              │                │元參佰元即新臺幣│
│    │                              │                │玖佰元折算壹日，│
│    │                              │                │減為有期徒刑貳月│
│    │                              │                │，如易科罰金，以│
│    │                              │                │銀元參佰元即新臺│
│    │                              │                │幣玖佰元折算壹日│
├──┼───────────────┼────────┼────────┤
│三  │93年5月18日辦理外僑居留證延期 │共同犯行使使公務│處有期徒刑肆月，│
│    │                              │員登載不實文書罪│如易科罰金，以銀│
│    │                              │                │元參佰元即新臺幣│
│    │                              │                │玖佰元折算壹日，│
│    │                              │                │減為有期徒刑貳月│
│    │                              │                │，如易科罰金，以│
│    │                              │                │銀元參佰元即新臺│
│    │                              │                │幣玖佰元折算壹日│
├──┼───────────────┼────────┼────────┤
│四  │94年5月3日辦理外僑居留證延期  │共同犯行使使公務│處有期徒刑肆月，│
│    │                              │員登載不實文書罪│如易科罰金，以銀│
│    │                              │                │元參佰元即新臺幣│
│    │                              │                │玖佰元折算壹日，│
│    │                              │                │減為有期徒刑貳月│
│    │                              │                │，如易科罰金，以│
│    │                              │                │銀元參佰元即新臺│
│    │                              │                │幣玖佰元折算壹日│
├──┼───────────────┼────────┼────────┤
│五  │1.95年2月13日辦理外僑居留證延 │共同連續犯行使使│處有期徒刑伍月，│
│    │  期                          │公務員登載不實文│如易科罰金，以銀│
│    │2.95年2月20日辦理外僑居留證異 │書罪            │元參佰元即新臺幣│
│    │  動                          │                │玖佰元折算壹日，│
│    │3.95年6月12日辦理外僑居留證延 │                │減為有期徒刑貳月│
│    │  期                          │                │又拾伍日，如易科│
│    │                              │                │罰金，以銀元參佰│
│    │                              │                │元即新臺幣玖佰元│
│    │                              │                │折算壹日        │
├──┼───────────────┼────────┼────────┤
│六  │96年6月11日辦理外僑居留證延期 │共同犯行使使公務│處有期徒刑肆月，│
│    │                              │員登載不實文書罪│如易科罰金，以新│
│    │                              │                │臺幣壹仟元折算壹│
│    │                              │                │日              │
├──┼───────────────┼────────┼────────┤
│七  │97年5月26日辦理外僑居留證延期 │共同犯行使使公務│處有期徒刑肆月，│
│    │                              │員登載不實文書罪│如易科罰金，以新│
│    │                              │                │臺幣壹仟元折算壹│
│    │                              │                │日              │
└──┴───────────────┴────────┴────────┘
以上正本證明與原本無異
如不服本判決應於收受本判後10日內向本院提出上訴書狀，並應
敘述具體理由。其未敘述上訴理由者，應於上訴期間屆滿後20日
內向本院補提理由書狀（均須按他造當事人之人數附繕本）「切
勿逕送上級法院」。
                                書記官  程伊妝
中    華    民    國    98    年    12    月    31    日
附錄本案論罪科刑法條：
中華民國刑法第214條
（使公務員登載不實罪）
明知為不實之事項，而使公務員登載於職務上所掌之公文書，足
以生損害於公眾或他人者，處 3 年以下有期徒刑、拘役或 5 百
元以下罰金。
中華民國刑法第216條
（行使偽造變造或登載不實之文書罪）
行使第 210 條至第 215 條之文書者，依偽造、變造文書或登載
不實事項或使登載不實事項之規定處斷。

司法院資訊處製作；財團法人民間司法改革基金會備份。
